---
title: "EST0133 - Projeto I"
author: "Insira Seu Nome Aqui"
date: "Preencha com a Data de Entrega"
output: pdf_document
---

```{r setup, include=FALSE}
# instale o pacote 'magick' antes de criar seu markdown

library(knitr)
opts_chunk$set(echo = TRUE,  # exibe o codigo de todos os chunks
               eval = TRUE,  # executa todos os chunks
               cache = TRUE, # apenas chunks com mudancas serao refeitos
               dev = "png",  # figuras em png, nao pdf
               dpi = 300     # resolucao da imagem
               )

# paralelizacao - se o seu computador possuir mais de um nucleo,
# os ajustes dos modelos serao feitos em paralelo

library(doParallel)
all_cores <- parallel::detectCores(logical = FALSE)
registerDoParallel(cores = all_cores)
```

# Instruções

- A data limite de entrega é 05/04/2021, às 23:59, via SIGAA

- O R é o único software permitido para coleta, limpeza e análise dos dados

- Se preferir fazer o trabalho em R Markdown, utilize o arquivo `modelo.Rmd` para isso

- Renomeie-o para `NomeSobrenome.Rmd`, em que `Nome` é o seu primeiro nome e `Sobrenome` é um de seus sobrenomes

- Se preferir realizar o trabalho em outro formato que não seja R Markdown, os códigos utilizados e as respostas para as perguntas devem ser fornecidas em dois arquivos identificados como `NomeSobrenome.R` e `NomeSobrenome.pdf`

- Todos os códigos apresentados devem estar em fonte `monoespaçada`, como a `Courier New`, por exemplo

- Envie conjuntamente seus arquivos `NomeSobrenome.Rmd` (ou `NomeSobrenome.R`) e `NomeSobrenome.pdf` para avaliação em um arquivo chamado `NomeSobrenome.zip`

- Respostas em arquivos que não estejam nos formatos Rmd (ou R) e pdf não serão consideradas

- Identifique corretamente os eixos dos gráficos produzidos

- Respostas numeradas incorretamente não serão corrigidas

- Respostas com códigos supérfluos para a sua resolução, como pacotes desnecessários para as análises realizadas, terão pontuação descontada

- Não é permitido reportar resultados como capturas de tela (_screenshots_), a menos que sejam figuras

- Nos exercícios em que for necessário ajustar uma semente aleatória, rode o código `set.seed(x, kind = "Mersenne-Twister", normal.kind = "Inversion")`, em que `x` é o número da semente pedida


\newpage

# Questão 1

Escreva a sua resposta aqui.

```{r q01}
plot(cars)
```



# Questão 2

Escreva a sua resposta aqui.

```{r q02}
```



# Questão 3

Escreva a sua resposta aqui.

```{r q03}
```



# Questão 4

Escreva a sua resposta aqui.

```{r q04}
```



# Questão 5

Escreva a sua resposta aqui.

```{r q05}
```


# Questão 6

Escreva a sua resposta aqui.

```{r q06}
```


# Questão 7

Escreva a sua resposta aqui.

```{r q07}
```


# Questão 8

Escreva a sua resposta aqui.

```{r q08}
```


# Questão 9

Escreva a sua resposta aqui.

```{r q09}
```


# Questão 10

Escreva a sua resposta aqui.

```{r q10}
```


# Questão 11

Escreva a sua resposta aqui.

```{r q11}
plot(cars)
```



# Questão 12

Escreva a sua resposta aqui.

```{r q12}
```



# Questão 13

Escreva a sua resposta aqui.

```{r q13}
```



# Questão 14

Escreva a sua resposta aqui.

```{r q14}
```



# Questão 15

Escreva a sua resposta aqui.

```{r q15}
```


# Questão 16

Escreva a sua resposta aqui.

```{r q16}
```


# Questão 17

Escreva a sua resposta aqui.

```{r q17}
```


# Questão 18

Escreva a sua resposta aqui.

```{r q18}
```


# Questão 19

Escreva a sua resposta aqui.

```{r q19}
```


# Questão 30

Escreva a sua resposta aqui.

```{r q20}
```

