---
title: "EST0133 - Projeto I"
author: "Insira Seu Nome Aqui"
date: "Preencha com a Data de Entrega"
output: pdf_document
---

```{r setup, include=FALSE}
# instale o pacote 'magick' antes de criar seu markdown

library(knitr)
opts_chunk$set(echo = TRUE,  # exibe o codigo de todos os chunks
               eval = TRUE,  # executa todos os chunks
               cache = TRUE, # apenas chunks com mudancas serao refeitos
               dev = "png",  # figuras em png, nao pdf
               dpi = 300     # resolucao da imagem
               )
```

# Questão 1

Escreva a sua resposta aqui.

```{r q01}
```



# Questão 2

Escreva a sua resposta aqui.

```{r q02}
```



# Questão 3

Escreva a sua resposta aqui.

```{r q03}
```



# Questão 4

Escreva a sua resposta aqui.

```{r q04}
```



# Questão 5

Escreva a sua resposta aqui.

```{r q05}
```


# Questão 6

Escreva a sua resposta aqui.

```{r q06}
```


# Questão 7

Escreva a sua resposta aqui.

```{r q07}
```


# Questão 8

Escreva a sua resposta aqui.

```{r q08}
```


# Questão 9

Escreva a sua resposta aqui.

```{r q09}
```


# Questão 10

Escreva a sua resposta aqui.

```{r q10}
```

